【裁判字號】    97,小上,3
【裁判日期】    970820
【裁判案由】    清償借款
【裁判全文】
臺灣花蓮地方法院民事裁定               97年度小上字第3號
上  訴  人  乙○○
被 上訴 人  甲○○
上列當事人間請求清償借款事件，上訴人對於中華民國96年12月
4日本院花蓮簡易庭96年度花小字第516號第一審小額民事判決提
起上訴，本院裁定如下：
    主      文
上訴駁回。
第二審訴訟費用新臺幣壹仟伍佰元由上訴人負擔。
    理      由
一、按對於小額程序之第一審裁判，得上訴於管轄之地方法院；
    對於前項第一審裁判之上訴，非以其違背法令為理由，不得
    為之；上訴狀內應記載上訴理由，表明下列各款事項：(一)原
    判決所違背之法令及其具體內容，(二)依訴訟資料可認為原判
    決有違背法令之具體事實；又民事訴訟法第468條及第469條
    第1款至第5款之規定，於小額事件之上訴程序準用之，民事
    訴訟法第436條之24、第436條之25及第436條之32第2項分別
    定有明文。次按當事人依民事訴訟法第468條規定以第二審
    判決有不適用法規或適用法規不當者為上訴理由時，其上訴
    狀或理由書應有具體之指摘，並揭示該法規之條項或其內容
    ，若係成文法以外之法則，應揭示該法則之旨趣，倘為司法
    院之解釋或本院之判例，則應揭示該判解之字號或其內容，
    如依民事訴訟法第469條所列各款事由提起第三審上訴者，
    其上訴狀或理由書，應揭示合於該條款之事實，上訴狀或理
    由書如未依此項方法表明，即難認為已對第二審判決之違背
    法令有具體之指摘，其上訴自難認為合法（最高法院71年台
    上字第314號判例可資參照）。
二、上訴人對本院96年度花小字第516號第一審小額民事判決提
    起上訴，上訴意旨略以：(一)上訴人已於民國90年間與楊秀鳳
    小姐離婚，請被上訴人勿稱其為上訴人之妻。(二)本案僅為個
    人借貸，與被上訴人賣車毫無關連，上訴人反駁被上訴人聲
    稱賣車為清償車輛之貸款。上訴人強調被上訴人於96年1月9
    日向上訴人借貸新臺幣（下同）97,000元，上訴人是因朋友
    互相幫忙困難才借貸被上訴人，為何被上訴人在向上訴人借
    錢前，如有其他糾紛，不以正當途徑向上訴人申告，還用其
    他理由欺騙上訴人這筆錢，當被上訴人目的達到後，竟在上
    訴人向法院聲請支付命令時，才藉此理由不還錢，上訴人不
    是車主，需承擔所有責任嗎？(三)上訴人曾提出多位證人，為
    何被上訴人均未提出任何證人，僅以文字敘述就得以勝訴，
    如被上訴人有意捏造任何事故來拒絕上訴人聲請支付命令之
    執行，是否也同樣勝訴？(四)上訴人並未再三拜託被上訴人接
    收系爭車輛。(五)上訴人交付被上訴人系爭車輛同時，尚附帶
    給與車籍資料、車貸每期匯款單、行車執照、保險證等，並
    僅以口頭轉述前妻告知的車貸年期、繳款金額等，其餘部分
    請被上訴人自行詳查，被上訴人使用系爭車輛數個月後，從
    未翻閱此等相關資料，等到公證才瞭解真相，疏忽自身權益
    且將責任完全推給上訴人，被上訴人毀約在先，又如何對系
    爭車主交代？(六)被上訴人之車輛使用年限已將近5年，依當
    時中古市場行情真有30幾萬元之行情嗎？若被上訴人賤賣17
    萬元，被上訴人會成交嗎？(七)被上訴人聲明將使用車輛以17
    萬元變賣來清償系爭車輛先前貸款，請被上訴人舉證說明。
    (八)上訴人絕無向被上訴人表明97,000元是向友人周轉，並先
    償還賣車虧損此等話語，請被上訴人提出何時、何地、證人
    等語。
三、經查，依上訴人上開上訴意旨，僅就原審取捨證據加以指摘
    ，並未具體指出原審判決有如何違背法令情事，更未指明原
    審判決所違反之法令條項或其內容以及依訴訟資料有何判決
    違背法令之具體事實，參諸前開說明，自不得謂已合法表明
    上訴理由。從而，上訴人提起本件上訴，顯難認為合法，應
    予駁回。
四、依民事訴訟法第436條之32第1項、第2項、第444條第1項前
    段、第436條之19第1項、第95條、第78條，裁定如主文。
中    華    民    國    97    年    8     月    20    日
                        臺灣花蓮地方法院民事庭
                            審判長法官  湯文章
                            法      官  陳燁真
                            法      官  鄭光婷
以上正本證明係照原本作成。
本裁定不得抗告。
中    華    民    國    97    年    8     月    20    日
                            法院書記官  蔡芬芳


司法院資訊處製作；財團法人民間司法改革基金會備份。
